

CATHARINA WASSINK

MARKETINGLOVER UNTERNEHMENSENTWICKLER, BEGEISTERTER INNOVATOR UND DOZENT!

PERSÖNLICHES PROFIL

Ich bin eine erfahrene und innovative Marketing Expertin mit umfassenden Kenntnissen in Social Media, Projektmanagement, Marktforschung und Betriebswirtschaft. Ich habe einen starken praktischen Geschäftssinn, der sich durch ein hohes Maß an strategischem Unternehmens Denken auszeichnet. Ich bin eine begeisterte Lehrerin, die mit Leidenschaft Studenten motiviert und ihre Neugierde weckt. Meinen Unterricht gestalte ich lebens- und praxisbezogen.

AUSBILDUNG

- Mai 2022 Kurs-Workshop zu internationalen virtuellen Kooperationen (COIL)
- Juni 2020 Zertifikat Social-Media Marketing Google
- Juni 2020 Zertifikat Werkzeuge für Lehre und Telearbeit, "Global School of Business Empowerment and Entrepreneurship"
- 2016 Diplom mit Fokus auf soziale Netzwerke, Universität Sigo in Margarita, Venezuela
- 2011 2012 Diplom in Leadership-Inter-amerikanische Entwicklungs Bank, Venezuela
- 2008 2009 Diplom in Tourismus Valle del Momboy University, Valera, Trujillo, Venezuela
- 1999 2000 Coachingausbildung Kalide Organisation, in Caracas, Venezuela
- Juli 1986 Juli 1989 Master in Business Administration, Spezialisierung im Marketing, Katholische Universität "Andrés Bello " Caracas, Venezuela
- Okt 1977 Dez. 1983 Ökonom an der Katholischen Universität, "Andrés Bello " Caracas, Venezuela
- 1977 1978 Professionelles Modell Schul- und Modellierungs-Agentur Charmante, Caracas
- 1976 1977 Abitur an der East Mecklenburg High-School, North Carolina, USA
- 1964 1976 Abitur in Geisteswissenschaften, internationale Schule, Venezuela

BERUFSERFAHRUNG

SCHMALKALDEN, DEUTSCHLAND

Nov. 2020 – Juli 2022 Projektmanagerin/Marketing TGF Technologie- und Gründer Förderungsgesellschaft Schmalkalden

April 2018 - Oktober 2020 Englisch - und Spanischlehrerin

Volkshochschule Schmalkalden - Meiningen

Seit Oktober 2018 Dozentin für International Studenten: Personal Branding und Startup Thinking & Entrepreneurial Feeling und Principles of Marketing

Hochschule Schmalkalden

April 2019 - April 2020 Marketing Designerin Glastueren 24.de, Schmalkalden

VALERA, VENEZUELA

Sept. 2000 - Sept. 2019 Marketing Managerin

Casa Fácil C.A. (Bau und Immobilienunternehmen). Verantwortlich für Verkauf, Werbestrategien und Finanzierung der Werke. Marketing und Verkaufsförderung für das "Centro Comercial Plaza Valera". casafacil.com.ve

Juli 2001 – Juli 2018 Inhaberin Kosmetikladen Venezuela. PERSONI.

MIAMI, VEREINIGTE STAATEN VON AMERIKA

Feb. 2011 - Aug. 2011 Marketing Projects
Casa Facil International: "Miles Rent a Car" and "Sazon Gourmet"

VALERA, VENEZUELA

Sep. 1997 – Juli 2018 Professorin für Marketing – Bachelor und Master UPTT/IUTET (Universidad Politécnica del Estado Trujillo)

Sep. 1991 – Juli 2018 Professorin für Marketing – Bachelor und Master Universidad Valle del Momboy, Trujillo.

Feb. 1995 - Nov.2010 General Managerin

APRODET - Los Cedros (Verband für die Förderung der Bildung im Staat Trujillo)

Sept. 1991 – Juli 1993 Leiterin der Abteilung Weiterbildung und Master Universidad Rafael Urdaneta extensión Valera.

CARACAS, VENEZUELA

Feb. 1984 - Okt. 1990 Marketing Managerin Schwarzkopf - Hoechst Remedia (CORINTA S.A.)

Nov. 1981 - Nov. 1990 Dozentin der Modellierung Schulen Charmante C.A., Herman´s

SPRACHEN

Spanisch - Muttersprache

Englisch - Fluent

Deutsch - B2.1

Französisch - A2

SOZIALES ENGAGEMENT - DEUTSCHLAND

Seit Juni 2022 Mentorin für das Sandbox Explorer Funding Program des MIT - Massachusetts Institute of Technology Startup Program

SeitJuni 2019 Über den Tellerrand Schmalkalden

Seit Nov. 2018 Mentorin für ThEx Mentoring Thüringen

Seit Nov. 2018 Repräsentant für Lateinamerika auf iENA (Internationale Fachmesse Ideen)

Juli 2021 - Agosto 2020

Seit Mai 2020 Unterstützung bei der Organisation der monatlichen Messe in englischer Sprache für Ausländer

Seit Feb. 2020 C9 - Capital Social Venezuela

Juli 2021 - August 2022 Ehrenmitglied Rotary Club eClub 4380

WEITERE KENNTNISSE

Microsoft Office - Google Analytics - Canva - soziale Medien

SIE ERREICHEN MICH UNTER



catharinawassink@gmail.com

Linkedin – Instagram - Facebook @CatharinaWassink

Kirchhof 5 98574 Schmalkalden, DE